臺灣士林地方法院民事裁定
110年度消債更字第164號
債  務  人  郭明惠  

上列當事人聲請更生事件，本院裁定如下：
    主  文
債務人郭明惠自中華民國一百一十一年一月二十六日十七時起開
始更生程序。
命司法事務官進行本件更生程序。
    理  由
一、按債務人對於金融機構負債務者，在聲請更生或清算前，應
    向最大債權金融機構請求協商債務清償方案，或向其住、居
    所地之法院或鄉、鎮、市、區調解委員會聲請債務清理之調
    解，消費者債務清理條例第151條第1項定有明文。次按，債
    務人不能清償債務或有不能清償之虞，且無擔保或無優先權
    之本金及利息債務總額未逾新臺幣（下同）1,200萬元者，
    於法院裁定開始清算程序或宣告破產前，得向法院聲請更生
    ，觀諸同條例第3條、第42條第1項規定自明。又法院開始更
    生程序之裁定，應載明其年、月、日、時，並即時發生效力
    。法院開始更生或清算程序後，得命司法事務官進行更生或
    清算程序，必要時得選任律師、會計師或其他適當之自然人
    或法人一人為監督人或管理人，復為同條例第45條第1項、
    第16條所明定。
二、聲請意旨略以：伊有不能清償債務之虞，前已向最大債權銀
    行即國泰世華商業銀行股份有限公司聲請消債條例前置協商
    ，惟協商不成立。又伊無擔保或無優先權之本金及利息債務
    總額未逾1,200萬元，復未經法院裁定開始清算程序或宣告
    破產，爰聲請更生等語。
三、經查，債務人所主張之上開事實，有債務人現戶全戶戶籍謄
    本（見本院卷第28頁至第30頁）、財團法人金融聯合徵信中
    心當事人綜合信用報告之債務清理條例前置協商專用債權人
    清冊（見本院卷第40頁至第45頁）、財團法人金融聯合徵信
    中心當事人綜合信用報告（見本院卷第46頁至第49頁）、10
    8至109年度綜合所得稅各類所得資料清單（見本院卷第36頁
    至第36頁之2）、全國財產稅總歸戶財產查詢清單（見本院
    卷第38頁）、前置協商不成立通知書（見本院卷第54頁）、
    國泰世華商業銀行股份有限公司110年10月1日民事陳報狀及
    附件（見本院卷第122頁至第131頁）、機車車號000-000號
    之行照影本（見本院卷第160頁）、金融機構及郵局之存摺
    資料及往來明細（見本院卷第56頁至第76頁、第162頁至第1
    76頁、第262頁至第311頁）、中華民國人壽保險商業同業公
    會投保查詢資料（見本院卷第200頁至第201頁、第314頁）
    、香港商富凱環球有限公司台灣分公司110年10月4日港商富
    字第1100401號函及附件（見本院卷第132頁至第152頁）、
    薪資證明（見本院卷第204頁至第244頁）、債務人最新勞保
    被保險人投保資料（見本院卷第50頁至第52頁）等為證，核
    閱屬實。是債務人目前任職於香港商富凱環球有限公司台灣
    分公司，每月薪資約新臺幣（下同）2萬7,000元至3萬4,000
    元不等（見本院卷第136頁），名下尚有民國99年出廠之車
    號000-000號機車1台（見本院卷第160頁）。惟債務人負擔
    之債務依債權人清冊所載292萬3,764元（見本院卷第22頁至
    第24頁），以債務人自陳其每月可清償8,598元（見本院卷
    第156頁）計算，至少需約28年（計算式：2,923,764÷8,598
    ÷12≒28）始能清償完畢，應認其已不能清償債務。此外，債
    務人無擔保或無優先權之債務總額未逾1,200萬元，且無同
    條例第6條第3項、第8條或第46條各款所定駁回更生聲請之
    事由存在，則債務人聲請更生，應屬有據。揆諸首開說明，
    應予開始更生程序，並命司法事務官進行本件更生程序。
四、爰裁定如主文。
中　　華　　民　　國　　111 　年　　 1　　月　  26  　日
                  民事第三庭  法  官  劉育琳 
以上正本係照原本作成。
本件裁定不得抗告。
中　　華　　民　　國　　111 　年　　1 　　月　　26　　日
                              書記官  邱勃英